---
title: '[Python] R 문법 -> Python 문법 (데이터분석용)'
author: iris
date: '2021-04-21'
slug: python-rtopython
categories:
  - python
  - R
tags:
  - function
  - R
  - python
---


R에 익숙한 R 유저가 Python에 익숙해지고 싶은데, Python 문법에 대해 잘 모르면 구글링을 통해 각 문법별로 서칭을 해야하고 이에 많은 시간과 공수를 들여야할 것이다. 필자 역시 이러한 경험을 해보았고 아직도 문법적인 측면에서 python에 대해 미숙하기에 이번 기회에 문법 R->python 으로 정리해보고자 한다.











## 1. 데이터 로드(read.csv, fread)

데이터 분석에 앞서 우선적으로 데이터를 읽어와 변수에 저장을 해야한다. train.csv 라는 엑셀 csv 형태로 저장된 데이터가 있다는 가정하에, R 문법과 python 문법으로 데이터를 각각 가져와 train이라는 변수에 저장해보자.


> **[R]**

> R 유저의 입장에서 주로 사용했던 문법은 read.csv, fread 등이 있다.
data.table 라이브러리 내에 fread 함수를 통해 대용량 데이터를 빠르게 로드 가능하다.

```{r eval=FALSE}
# method 1
train = read.csv("./data/train.csv")

# method 2 
library(data.table) 
train = fread("./data/train.csv") 
```


> **[python]**

> python 에서 데이터를 로드할 때, pandas를 import 해준 후, 데이터를 로드한다.
- encoding 옵션 : csv 파일 내에 한글을 읽어올 때, 'cp949' 혹은 'euc-kr' 옵션을 사용

```{python eval=FALSE}
import pandas as pd

# method 1-1
train = pd.read_csv("./data/train.csv")

# method 1-2
train = pd.read_csv("./data/train.csv", encoding='cp949')

```






<!-- ####################################################################################### -->
<!-- ######                                      2                                  ####### -->
<!-- ####################################################################################### -->





## 2. 문자열 처리

문자열을 자르고 붙이고 치환하는 등 다양한 처리 방법에 대한 문법을 알아보자.


### 2-1. 문자열 자르기 

> **[R] substr()**

> 문자열을 split 하는 방법으로 R에서는 substr() 함수를 사용한다.

```{r}
sentence_1 = "hello world"

# 1 ~ 4 자리 문자열 추출
substr(sentence_1, 1, 4)

```


> **[python] 인덱스 활용 ":"**

> python은 인덱스를 활용하여 더욱 간단하게 문자열 split이 가능하다.

```{python}
sentence_1 = "hello world"

# 1 ~ 4 자리 문자열 추출 - 파이썬은 index가 0부터 시작한다.
sentence_1[0:4]

```



### 2-2. 문자열 붙이기 

> **[R] paste0()**

> 문자열을 split 하는 방법으로 R에서는 substr() 함수를 사용하고,
문자열을 결합하는 방법으로 paste() 또는 paste0()를 사용한다. 

```{r}
sentence_1 = "hello"
sentence_2 = "world"

# sentence_1 과 sentence_2 붙이기
paste0(sentence_1, sentence_2)

```


> **[python] + 활용**

> 문자열을 저장한 각 변수를 + 연산자로 연결을 하게 되면 paste0와 같은 기능을 한다.

```{python}
sentence_1 = "hello"
sentence_2 = "world"

# sentence_1 과 sentence_2 붙이기
sentence_1 + sentence_2

```






### 2-3. 문자열 치환

> **[R] gsub()**

> 특정 문자를 찾고, 이를 치환하는 방법으로 R에서는 gsub()함수 또는 str_replace() 함수를 주로 사용한다.

```{r}
sentence_1 = "hello world"

# 띄어쓰기를 공백으로 치환하기
gsub(" ", "", sentence_1)

```


> **[python] replace()**

> replace() 함수를 사용하여 문자를 치환할 수 있다.

```{python}
sentence_1 = "hello world"

# 띄어쓰기를 공백으로 치환하기
sentence_1.replace(' ', '')

```







<!-- ####################################################################################### -->
<!-- ######                                                                          ####### -->
<!-- ####################################################################################### -->













<!-- ## 2.  -->

<!-- 설명 -->


<!-- ### [R] -->
<!-- ```{r eval=FALSE} -->

<!-- ``` -->


<!-- ### [python] -->
<!-- ```{python eval=FALSE} -->

<!-- ``` -->



<!-- ## 2.  -->

<!-- 설명 -->


<!-- ### [R] -->
<!-- ```{r eval=FALSE} -->

<!-- ``` -->


<!-- ### [python] -->
<!-- ```{python eval=FALSE} -->

<!-- ``` -->




<!-- ## 2.  -->

<!-- 설명 -->


<!-- ### [R] -->
<!-- ```{r eval=FALSE} -->

<!-- ``` -->


<!-- ### [python] -->
<!-- ```{python eval=FALSE} -->

<!-- ``` -->




<!-- ## 2.  -->

<!-- 설명 -->


<!-- ### [R] -->
<!-- ```{r eval=FALSE} -->

<!-- ``` -->


<!-- ### [python] -->
<!-- ```{python eval=FALSE} -->

<!-- ``` -->




<!-- ## 2.  -->

<!-- 설명 -->


<!-- ### [R] -->
<!-- ```{r eval=FALSE} -->

<!-- ``` -->


<!-- ### [python] -->
<!-- ```{python eval=FALSE} -->

<!-- ``` -->




<!-- ## 2.  -->

<!-- 설명 -->


<!-- ### [R] -->
<!-- ```{r eval=FALSE} -->

<!-- ``` -->


<!-- ### [python] -->
<!-- ```{python eval=FALSE} -->

<!-- ``` -->




<!-- ## 2.  -->

<!-- 설명 -->


<!-- ### [R] -->
<!-- ```{r eval=FALSE} -->

<!-- ``` -->


<!-- ### [python] -->
<!-- ```{python eval=FALSE} -->

<!-- ``` -->



<!-- ## 2.  -->

<!-- 설명 -->


<!-- ### [R] -->
<!-- ```{r eval=FALSE} -->

<!-- ``` -->


<!-- ### [python] -->
<!-- ```{python eval=FALSE} -->

<!-- ``` -->
